【裁判字號】    98,交抗,800
【裁判日期】    980420
【裁判案由】    違反道路交通管理處罰條例
【裁判全文】
臺灣高等法院交通事件裁定             98年度交抗字第800號
抗  告  人
即  異議人
即受處分人  甲○○
上列抗告人因違反道路交通管理處罰條例案件，不服台灣新竹地
方法院交通法庭，中華民國98年2 月18日所為裁定（97年度交聲
字第519 號），提起抗告，本院裁定如下：
    主  文
抗告駁回。
    理  由
一、原裁定詳如附件所載。
二、本件抗告意旨略以：系爭交通裁罰行政處分文書，是否按照
    行政程序法規定掛號並完成法定送達程序，抗告人有所疑義
    ，應由原處分機關舉證證明送達之郵務機關是否已善盡送達
    程序。又原裁定撤銷處分機關原處分，再依法計罰「違規點
    數3點」，顯已違反不利益變更禁止原則，應予撤銷云云。
三、經查：按送達證書，係由執行送達之司法警察或郵政機關依
    據法令職務上所製作之定式文書，為公證書，除有確切反證
    外，應推定為真正（司法院（）院台聽一字第4543號、最
    高法院22年上字第918號、30年抗字第627號判例意旨參照）
    。本件舉發通知單經新竹市警察局交通隊於97年2 月22日以
    掛號交中華郵政投遞，經郵務人員於民國（下同）97年2 月
    27日向抗告人之戶籍地兼居住地「新竹市○○區○○街35巷
    8號7樓」投遞時，因無法依行政程序法第72、73條規定為送
    達，而於同日將舉發通知單寄存在武昌郵局，並作送達通知
    書2份，1份黏貼於「新竹市○○區○○街35巷8號7樓」之門
    首，另1 份置於該受送達處所信箱或其他適當位置，以為送
    達等情，有新竹市警察局送達證書1 份（按已依法定程式勾
    選送達方式）在卷可查，是認上開之送達程序，於法相合，
    足認舉發通知單已於97年2 月27日合法送達予抗告人，抗告
    人空言否認郵務人員有依法定送達程序完成投遞，惟均未舉
    出具體確切反證證明之，自不足採。次按依道路交通管理處
    罰條例第89條規定，法院受理有關交通事件，準用刑事訴訟
    法之規定，且依刑事訴訟法第370 條前段規定：「由被告上
    訴或為被告利益而上訴者，第二審法院不得諭知較重於原審
    判決之刑」，即所謂「不利益變更禁止原則」，惟該原則僅
    限於原判決適用法條並無不當時始有其適用，苟原判決有適
    用法條不當之情形時，第二審法院即得撤銷原判決，另為適
    法之判決而諭知較原審為重之刑，此參諸刑事訴訟法第370
    條後段自明。再依道路交通案件處理辦法第20條亦規定：「
    交通法庭認為聲明異議有理由或聲明異議雖無理由，而原處
    分不當或違法者，應以裁定將原處分經聲明異議部分撤銷，
    並自為裁定」觀之，足徵原裁決機關之處分如有不當或違法
    時，交通法庭自應撤銷原處分，另為適法之裁定。本件抗告
    人確於97年1月18日下午7時13分許，駕駛車號2386-HN 號自
    小客車，行經新竹市○○路、東華路口，有「駕車行經有燈
    光號誌管制之交岔路口闖紅燈」之違規事實，原處分機關依
    道路交通管理處罰條例第53條第1項之規定裁處異議人罰鍰5
    千4百元，雖非無據，惟其疏未援引同條例第63條第 1項第3
    款之規定，記違規點數 3點，即有未恰。從而，原裁定乃將
    原處分撤銷，改依道路交通管理處罰條例第53條第 1項、第
    63條第1項第3款之規定，裁處抗告人罰鍰5千4百元及記違規
    點數 3點，經核並無違誤。是本件抗告，為無理由，應予駁
    回。
四、據上論結，應依道路交通案件處理辦法第26條，刑事訴訟法
    第412條，裁定如主文。
中    華    民    國    98    年    4     月    20    日
                  刑事第十庭審判長法  官  陳春秋
                                  法  官  李春地
                                  法  官  朱光仁
以上正本證明與原本無異。
不得再抗告。
                                  書記官  李家敏
中    華    民    國    98    年    4     月    20    日


司法院資訊處製作；財團法人民間司法改革基金會備份。
